臺北高等行政法院裁定
111年度交上字第72號
上  訴  人  何永明                                      
被 上訴 人  桃園市政府交通事件裁決處

代  表  人  張丞邦（處長）住同上
上列當事人間交通裁決事件，上訴人對於中華民國111年1月28日
臺灣桃園地方法院110年度交字第355號行政訴訟判決，提起上訴
，本院裁定如下：
　　主  文
上訴駁回。
上訴審訴訟費用新臺幣柒佰伍拾元由上訴人負擔。
　　理  由
一、按對於交通裁決事件之判決提起上訴，非以其違背法令為理
    由，不得為之，且應於上訴理由中表明原判決所違背之法令
    及其具體內容之事由，或表明依訴訟資料可認為原判決有違
    背法令之具體事實之事由，行政訴訟法第237條之9第2項準
    用第235條第2項及第236條之1規定甚明。是對於地方法院交
    通裁決事件之判決上訴，非以其違背法令，且於上訴理由中
    表明上開事由之一者，即屬不應准許，自應認為不合法而駁
    回之。又依同法第237條之9第2項準用第236條之2第3項、第
    243條第1項規定，判決不適用法規或適用不當者，為違背法
    令；而判決有第243條第2項所列各款情形之一者，為當然違
    背法令。故當事人對於地方法院交通裁決事件之判決上訴，
    如依行政訴訟法第237條之9第2項準用第236條之2第3項、第
    243條第1項規定，以判決有不適用法規或適用不當為理由時
    ，其上訴狀或理由書應表明原判決所違背之法令及其具體內
    容；若係成文法以外之法則，應揭示該法則之旨趣，倘為司
    法院解釋，則為該解釋之字號或其內容。如以行政訴訟法第
    237條之9第2項準用第236條之2第3項、第243條第2項所列各
    款情形為理由時，其上訴狀或理由書，應揭示合於該條項各
    款之事實。上訴狀或理由書如未依此項方法表明者，即難認
    為已對交通裁決事件之判決之違背法令有具體之指摘，其上
    訴自難認為合法。
二、上訴人於民國110年6月1日6時48分許，駕駛車牌號碼2113－V
    K號自用小客車（下稱系爭B車），行經桃園市○○區○○路與工
    一路口時，與車牌號碼AUH－6886號自用小客車（下稱系爭A
    車）發生碰撞交通事故，而為桃園市政府警察局交通警察大
    隊（下稱舉發機關）警員認上訴人有「任意驟然變換車道迫
    使他車讓道因而肇事者」、「駕駛人任意以迫近、驟然變換
    車道迫使他車讓道（處車主）」等違規行為（下稱系爭違規
    行為），遂逕行舉發並填製如附表所示之舉發違反道路交通
    管理事件通知單（下稱系爭舉發單），記載應到案日期均為
    110年7月17日前，並移送被上訴人處理。上訴人不服舉發，
    經被上訴人查認違規事實明確，依道路交通管理處罰條例（
    下稱道交處罰條例）第43條第1項第3款、第4項及違反道路
    交通管理事件統一裁罰基準及處理細則（下稱裁罰基準及處
    理細則）等規定，作成如附表所示編號1及桃交裁罰字第58－
    D99A30754號裁決書，各對上訴人裁罰「罰鍰新臺幣（下同
    ）18,000元、記違規點數3點，並應參加道路交通安全講習
    」、「吊扣汽車牌照6個月，及處罰主文二之易處處分」。
    上訴人不服，提起本件行政訴訟（嗣被上訴人因上開桃交裁
    罰字第58－D99A30754號裁決書之處罰主文二尚未生易處處分
    效力，爰於110年8月20日撤銷易處處分，另掣開附表所示編
    號2之裁決書，裁處上訴人「吊扣汽車牌照6個月」），經原
    審法院以110年度交字第355號判決（下稱原判決）駁回，上
    訴人仍不服，遂提起本件上訴。
、上訴意旨略以：道交處罰條例與實際比重有所偏頗，到場員
    警對上訴人告知系爭A車並非肇事逃逸，詢問上訴人是否要
    報案，上訴人當場提出質疑行政不中立，員警因此感到不悅
    ，對上訴人一罪兩罰，遭受公權力霸凌，並裁處最重處罰內
    容等語。惟上訴人之上訴理由，均已據原審於調查程序當庭
    勘驗系爭事故事發時之錄影光碟畫面，另有其監視器錄影畫
    面擷取照片、員警職務報告書等在卷可證，因而認定系爭A
    車原係行駛於系爭B車前方，並行駛於內側車道上，但系爭B
    車卻一直以不足一組車道線（即不足10公尺）之距離，貼近
    系爭A車，行駛於系爭A車後方，嗣系爭A車自內側車道向右
    變換車道至外側車道後，上訴人即駕駛系爭B車自內側車道
    加速，於其車頭超越系爭A車後（即錄影畫面時間6時48分41
    秒許），兩車仍處於平行之狀態時，隨即採煞車，並向右跨
    越車道線（即錄影畫面時間6時48分42秒許），亦即以逼迫
    、貼近之方式，行駛於車道線上（跨越兩車道）之方式進行
    超車，迫使系爭A車不得已出現靠右閃避系爭B車之駕駛行為
    （即錄影畫面時間6時48分43秒許），嗣因閃避不及而與系
    爭B車發生本件碰撞之交通事故，而上訴人亦不爭執其當時
    並無變換車道之意思（見原審卷第45頁）。顯見系爭A車原
    已欲擺脫上訴人駕駛之系爭B車之糾纏而向右變換車道至外
    側車道上，但上訴人駕駛之系爭B車卻仍執意行駛於車道線
    上（跨越兩車道），向右逼近系爭A車行駛，並於發生碰撞
    後，再駛回原本之內側車道上。故堪認上訴人駕駛系爭B車
    確有阻礙系爭A車前行，任意以迫近迫使系爭A車讓道之客觀
    違規行為事實及主觀之故意。再者，關於上訴人主張之理由
    ，原審判決詳更細論斷本件上訴人駕駛系爭B車確實有任意
    以迫近之方式迫使系爭A車讓道之客觀違規行為事實，已詳
    如前述，是縱認系爭A車之駕駛人於發生碰撞事故後，未停
    留於現場協助處理，惟此亦係系爭A車駕駛人是否另涉違反
    道交處罰條例規定，而另件裁罰之問題，且縱系爭A車駕駛
    人未經舉發、裁處，上訴人亦不得執此主張「不法之平等」
    而要求比照辦理，藉此免除本件違規事實而應負之罰責。且
    本件被上訴人依道交處罰條例第43條第1項第3款、第4項前
    段、第63條第1項第3款、裁罰基準及處理細則及裁罰基準表
    等規定，以附表所示之原處分裁處上訴人，經核即屬於法有
    據，該等處分並無違誤（詳見原判決第5至10頁），上訴人
    之上訴理由，無非是重述其於原審已主張而經原判決所論斷
    不採之理由，及就原審取捨證據、認定事實(包含勘驗筆錄)
    之職權行使，仍執陳詞為爭議，並未具體說明原判決有何不
    適用法規或適用法規不當；或合於行政訴訟法第237條之9第
    2項準用第236條之2第3項、第243條第2項所列各款之情形，
    難認對該判決之如何違背法令已有具體之指摘，依前開規定
    及說明，應認其上訴為不合法。另原審判決事實及理由欄五
    、（二）、1以及(三)固均有誤載行為時道交處罰條例第43
    條第4項條文文義之錯誤(應為「汽車駕駛人有第一項或前項
    行為者，並吊扣該汽車牌照六個月」)，惟行政訴訟裁判如
    有誤寫、誤算或其他類此之顯然錯誤者，法院本得依行政訴
    訟法第236條、第218條準用民事訴訟法第232條第1項規定隨
    時或依聲請以裁定更正之，因認對原審判決之結論而言並無
    影響，上訴人就之得聲請原審法院更正，原審法院亦得隨時
    依職權更正，因該錯誤尚不影響其判決結論，是難認原審判
    決有何判決理由矛盾之違法。
四、據上論結，本件上訴為不合法。依行政訴訟法第237條之9第
    2項、第236條之2第3項、第249條第1項前段、第104條，民
    事訴訟法第95條、第78條，裁定如主文。
中　　華　　民　　國　　111 　年　　4 　　月　　18　　日
　　　　　　　　　　臺北高等行政法院第三庭
                          　　審判長法  官　楊  得  君　
                             　　　 法  官　彭  康  凡
                            　 　　 法  官　周  泰  德　
上為正本係照原本作成。
不得抗告。
中　　華　　民　　國　　111 　年　　4 　　月　　18　　日
　　　　　　　　　　　　　　　　　　書記官　徐  偉  倫 
附表：
 編號 違規舉發通知單    裁決書 違規時間地點   違規事實    處罰主文   1 110年6月2日掌電字第D99A30753號（110年7月17日前） 110年7月26日桃交裁罰字第58－D99A30753號 110年6月1日6時48分許，在桃園市龍潭區中豐路與工一路口 任意以其他方式迫使他車讓道 罰鍰18000元、記違規點數3點，並應參加道路交通安全講習   2 110年6月2日掌電字第D99A30754號（110年7月17日前） 110年8月20日桃交裁罰字第58－D99A30754號 110年6月1日6時48分許，在桃園市龍潭區中豐路與工一路口 任意迫近迫使他車讓道（處車主） 吊扣汽車牌照6個月